臺灣新北地方法院民事裁定
111年度小上字第108號
上  訴  人  盧保辰  
被上訴人    南山產物保險股份有限公司

法定代理人  王英君  
上列當事人間請求侵權行為損害賠償事件，上訴人對於中華民國
111年4月6日本院板橋簡易庭111年度板小字第539號第一審判決
提起上訴，本院裁定如下：
    主  文
上訴駁回。
第二審訴訟費用新臺幣壹仟伍佰元由上訴人負擔。
    理  由
一、按對於小額程序第一審判決之上訴，非以其違背法令為理由
     ，不得為之。其上訴狀內應記載上訴理由，表明：一、原
    判 決所違背之法令及其具體內容。二、依訴訟資料可認為
    原判 決有違背法令之具體事實，民事訴訟法第436條之24第
    2項 、第436條之25分別定有明文。所謂違背法令，係指判
    決不 適用法規或適用不當。當事人以小額程序之第一審判
    決違背 法令為理由提起上訴時，就原判決如何不適用法規
    或適用法 規不當，其上訴狀或上訴理由書應有具體之指摘
    ，並揭示該 法規之條項或其內容，若係成文法以外之法則
    ，應揭示該法 則之旨趣，如依民事訴訟法第469條第1款至
    第5款所列各款事由提起上訴者，其上訴狀或上訴理由書應
    揭示合於該條 款之事實，若小額程序上訴人之上訴狀或上
    訴理由書未依上 述方法表明者，難認已對原判決之違背法
    令有具體之指摘， 其上訴即不合法。又小額程序之上訴人
    若未於提起上訴後20 日內提出如上所述之合法上訴理由書
    於第二審法院，第二審 法院毋庸命其補正，即得依同法第4
    36條之32第2項準用同 法第444條第1項前段規定，逕以裁定
    駁回之。
二、上訴意旨略以：在車禍當時，上訴人已將損害金額賠償給車
    主，由車主上網查詢全新更換材料費新臺幣（下同）1萬5,0
    00元、工錢2,000元，共1萬7,000元，上訴人已交給事故車
    主等語。並聲明：㈠原判決均廢棄。㈡被上訴人於第一審之訴
    駁回。
三、本件上訴人對於小額程序之第一審判決提起上訴，核其上訴
    理由，僅稱其於車禍當時已就事故造成車輛之損害賠償被上
    訴人之被保險人1萬7,000元等語，並未具體指出原判決有何
    違背法令情事，更未指明原判決所違背之法令條項或其內容
    ，以及依訴訟資料有何判決違背法令之具體事實，依上說明
    ，不得謂已合法表明上訴理由，且已逾上開20日之補提上訴
    理由法定期間，迄今仍未補提合法之上訴理由書，應認本件
    上訴為不合法，而毋庸命其補正，逕以裁定駁回之。
四、本件第二審訴訟費用應依民事訴訟法第436條之19條第1項  
    確定其數額為1,500元，應由上訴人負擔。
五、據上論結，本件上訴為不合法，依民事訴訟法第436條之32
    第1項、第2項、第444條第1項前段、第471條第1項、第436
    條之19第1項、第95條、第78條，裁定如主文。
中　　華　　民　　國　　111 　年　　7 　　月　　29　　日
                  民事第四庭  審判長法　官  張筱琪
　　　　　　　　　
　　　　　　　　　                  法  官  林琮欽
　　　　　　　　　　　　　　　　　　
　　　　　　　　　                  法  官  莊佩穎　
以上正本係照原本作成
本裁定不得再抗告
中　　華　　民　　國　　111 　年　　7 　　月　　29　　日
                                    書記官  鄧筱芸